臺灣高等法院刑事裁定
109年度聲字第3694號
聲  請  人  
即  被  告  張榮松




上列聲請人即被告因妨害性自主案件，不服本院法官於中華民國
109年9月10日所為羈押處分，聲請撤銷羈押處分，本院裁定如下
：
    主  文
聲請駁回。
    理  由
一、原處分意旨略以：聲請人即被告甲○○（下稱被告）因妨害性
    自主案件，前經本院法官訊問後，認被告涉犯侵入住宅對心
    智缺陷之人犯強制性交未遂罪，有卷內證據可佐，並經原審
    判處有期徒刑4年，犯罪嫌疑重大，審酌卷內資料，認被告
    無固定住居處所，大多是在臺北車站附近睡覺，並經案發當
    下遭被害人媳婦（即B 女）發現時，猶伺機逃逸，乃因路人
    及鄰居協力方攔阻被告，足徵被告已有迴避脫免罪責之心態
    ，且被告於本案之前有多次遭通緝之前例，自有事實足認有
    逃亡之虞，再審酌被告於本案前曾因犯加重強制性交罪，經
    法院判處有期徒刑7年2月確定，且被告供稱自己性需求很強
    ，很久沒有和女人為性行為，於案發當時想要跟被害人發生
    性行為等語，亦足認被告涉犯強制性交未遂罪，犯罪嫌疑重
    大，有事實足認有反覆實施類此同一犯罪行為之高度可能性
    ，而有再犯之虞，且被告自承目前無資力具保。本院審酌被
    告涉犯情節及上開各項因素，認為除羈押外，無其他對被告
    人身自由侵害較小之手段，以確保被告不會逃亡及再犯，爰
    依刑事訴訟法第101條第1項第1款、第101條之1第1 項第2款
    規定，於民國109年9月10日起執行羈押等語。
二、聲請意旨略以：被告並未使用暴力的方法欺負被害人，希望
    法官依此能減輕一年刑期；又被告經原審判處4年，原本不
    上訴還不會遭繼續羈押三個月，上訴了反而遭羈押，若知道
    會遭羈押就不會提起上訴，其生活原本就不好過，希望不會
    因為上訴而雪上加霜，強烈的希望撤銷羈押云云。
三、按被告經法官訊問後，認為犯罪嫌疑重大，有逃亡或有事實
    足認為有逃亡之虞，非予羈押，顯難進行追訴、審判或執行
    者，得羈押之，刑事訴訟法第101條第1項第1款定有明文。
    次按被告經法官訊問後，認為犯下列各款之罪，其嫌疑重大
    ，有事實足認為有反覆實施同一犯罪之虞，而有羈押之必要
    者，得羈押之：二、刑法第221條之強制性交罪，同法第101
    條之1第1項第2款定有明文。次按關於羈押與否之審查，其
    目的僅在判斷有無實施羈押強制處分之必要，並非認定被告
    有無犯罪之實體審判程序，故關於羈押之要件，無須經嚴格
    證明，以經釋明得以自由證明為已足，至於被告是否成立犯
    罪，乃本案實體上應予判斷之問題。又羈押被告之目的，其
    本質在於確保訴訟程序得以順利進行，或為確保證據之存在
    與真實，或為確保嗣後刑罰之執行，而對被告所實施剝奪其
    人身自由之強制處分，而被告有無羈押之必要，法院（或法
    官）僅須審查被告犯罪嫌疑是否重大、有無羈押原因以及有
    無賴羈押以保全偵、審或執行之必要，由法院（或法官）就
    具體個案情節予以斟酌決定，故有無羈押之必要性，得否以
    具保、責付、限制住居替代羈押，均屬事實審法院得自由裁
    量、判斷之職權，苟其此項裁量、判斷，並不悖乎通常一般
    人日常生活之經驗法則或論理法則，且就客觀情事觀察，法
    院羈押之裁定或法官羈押之處分，在目的與手段間之衡量並
    無明顯違反比例原則情形，即無違法或不當可言，而不得任
    意指摘其為違法。
四、經查：被告因涉犯刑法第222條第2項、第1項第3款、第7款
    之加重強制性交未遂罪嫌，經檢察官提起公訴，依被告供述
    、卷附被害人、證人所述、監視器翻拍照片及內政部警政署
    刑事警察局109年3月3日刑生字第1090007037號鑑定書等相
    關證據，及經原審判處有期徒刑4年，已堪認被告犯罪嫌疑
    確屬重大。又被告前因竊盜、性侵害犯罪防治法等案件，於
    偵查及審理程序時即有逃避審判、執行等通緝之紀錄，此有
    本院被告前案紀錄表在卷可憑，而於原審審理中亦自承在臺
    北火車站流浪、無固定居住處所，其戶籍並在戶政事務所，
    又本件案發時被告即伺機逃逸，乃因路人及鄰居協力方攔阻
    被告始遭眾人壓制逮獲，亦有被害人媳婦證述明確在卷可參
    ，再被告所涉加重強制性交未遂罪嫌，為最輕本刑7年以上
    有期徒刑之重罪，其經判處罪刑之可能性甚高，屆時刑罰亦
    勢必非輕，良以重罪常伴逃亡之高度可能，此乃趨吉避凶、
    脫免刑責、不甘受罰之基本人性，是自有事實足認有逃亡之
    虞。再被告於本案前曾因犯加重強制性交罪經法院判處有期
    徒刑7年2月確定在案，且被告於偵查中亦曾供承自己性需求
    很強，復一再供述想和被害人發生性行為，則被告亦有反覆
    實施類此同一犯罪行為之虞。是權衡國家刑事司法權之有效
    行使、社會秩序及公共利益、被告人身自由之保障及防禦權
    受限制之程度，本院為確保將來訴訟程序之順利進行，認於
    現階段之訴訟程序中，尚難有何羈押以外之方法可資代替，
    對被告維持羈押處分尚屬適當、必要，而合乎比例原則。再
    有無羈押之必要性，得否具保、責付、限制住居而停止羈押
    ，亦屬事實審法院得自由裁量、判斷之職權，本件確有羈押
    之原因及必要等情，本院調查各項證據後，審酌本件羈押確
    有羈押之原因及羈押之必要，並斟酌命被告具保、責付或限
    制住居等侵害較小之手段，尚不足以確保審判或執行程序之
    順利進行等情，認依上開情事判斷後，於現階段尚無從准予
    被告以具保方式替代之，亦難認原處分有何違法或不當之情
    形。至被告聲請意旨另所述是否使用暴力、原審量刑、其提
    起上訴緣由等均與羈押要件無涉，要非可採。綜上所述，本
    院法官於訊問後，以被告具有刑事訴訟法第101條第1項第1
    款、第101條之1第1項第2款規定之事由，認非予羈押，顯難
    進行審判，而於109年9月10日為羈押處分，經核並無不合。
    被告以前開情詞為由聲請撤銷上開羈押，為無理由，應予駁
    回。
據上論斷，依刑事訴訟法第220條，裁定如主文。
中　　華　　民　　國　　109 　年　　9 　　月　　28　　日
                    刑事第二十庭審判長法　官  王復生
　　　　　　　  　　                  法　官  遲中慧
　　　　　　　　                   　 法　官  陳春秋
以上正本證明與原本無異。
如不服本裁定，應於收受送達後五日內向本院提出抗告狀。
                                      書記官  周彧亘
中　　華　　民　　國　　109 　年　　9 　　月　　28　　日